臺灣高等法院刑事判決　　　　　　　　 94年度上易字第812號
上　訴　人
即　被　告　甲○○
　　　　　　　　　　　號5樓
上列上訴人因毒品危害防制條例案件，不服臺灣桃園地方法院93
年度易字第1194號，中華民國94年 3月18日第一審判決（起訴案
號：臺灣桃園地方法院檢察署93年度毒偵字第3429號），提起上
訴，本院判決如下：
    主  文
上訴駁回。
    理  由
一、本案經本院審理結果，認第一審判決以被告甲○○係連續犯
    有毒品危害防制條例第10條第 2項之施用第二級毒品罪，同
    時審酌被告前經觀察勒戒、強制戒治期滿，仍不知悔改，猶
    繼續施用毒品，及被告施用之期間、次數、平日素行、犯後
    已坦承悔悟等一切情狀，量處有期徒刑7月；扣案之第2級毒
    品安非他命1包，為當場查獲之毒品；內含第2級毒品安非他
    命殘渣之殘渣袋4只、殘渣瓶1個，因毒品量微無法析離，亦
    應視為毒品，均應依毒品危害防制條例第18條第 1項前段規
    定宣告沒收並銷燬之。扣案之吸食器 2組，均係被告所有，
    並供施用第 2級毒品所用之物，應依刑法第38條第1項第2款
    規定宣告沒收之，並就公訴意旨另以：被告自93年 3月起至
    93 年6月18日止，連續在桃園縣中壢市○○路498號10樓之3
    處，施用第二級毒品安非他命多次部份，認業經前案判決效
    力所及，並因公訴意旨認此部分與上開有罪部分有連續犯之
    裁判上一罪關係，而不另為免訴之諭知。認事用法及量刑，
    均無不當，應予維持，並引用第一審判決書記載之事實、證
    據及理由（如附件）。
二、被告上訴意旨，指稱原審量刑過重。惟被告所犯本件毒品危
    害防制條例第10條第 2項之施用第二級毒品罪，法定最重本
    刑為 3年以下有期徒刑。而被告前於民國88年間，因竊盜案
    件，經臺灣板橋地方法院於90年3月20日判處有期徒刑6月，
    並於92年1月25日執行完畢。又因施用第2級毒品案件，經臺
    灣臺北地方法院於88年11月 9日裁定送觀察勒戒後，認有繼
    續施用毒品之傾向，再經臺灣臺北地方法院裁定送強制戒治
    ，嗣於89年 5月16日，經臺灣臺北地方法院裁定停止戒治並
    付保護管束，及至89年10月26日，復經臺灣臺北地方法院裁
    定撤銷停止戒治，而於90年 7月12日強制戒治執行完畢，90
    年 7月13日經戒治期滿出所，有本院被告全國前案紀錄表及
    刑案資料查註紀錄表各 1份附卷為憑。被告素行欠佳，並構
    成累犯。原審量處有期徒刑 7月，自無不當。足見被告上訴
    ，指摘原審量刑過重，為無理由，應予駁回。
據上論斷，應依刑事訴訟法第368條、第373條，判決如主文。
本案經檢察官邱美育到庭執行職務。
中　　華　　民　　國　　94　　年　　6 　　月　　23　　日
　　　　　　　　　刑事第十一庭審判長法  官　陳祐輔
                                    法  官  楊炳禎
                                    法  官  陳國文
以上正本證明與原本無異。
不得上訴。
                                    書記官  蔡棟樑
中　　華　　民　　國　　94　　年　　6 　　月　　23　　日
附錄：本案論罪科刑法條全文
毒品危害防制條例第10條第2 項：
施用第 1 級毒品者，處六月以上五年以下有期徒刑。
施用第 2 級毒品者，處三年以下有期徒刑。
附件
臺灣桃園地方法院刑事判決　　  　　　　93年度易字第1194號
公　訴　人　臺灣桃園地方法院檢察署檢察官
被　　　告　甲○○　男　42歲（民國○○年○○月○○日生）
　　　　　　　　　　住  台北市信義區○○○路○段295巷6弄20
                        號5樓
                    （現因另案在臺灣桃園監獄執行中）
　　　　　　　　　　身分證統一編號：Ｚ000000000號
上列被告因違反毒品危害防制條例案件，經檢察官提起公訴（93
年度毒偵字第3429號）及移送併案審理（93年度毒偵字第4187號
），本院裁定進行簡式審判程序，判決如下：
    主  文
甲○○連續施用第二級毒品，累犯，處有期徒刑柒月。扣案之內
含第二級毒品安非他命殘渣之殘渣袋肆只、殘渣瓶壹個及第二級
毒品安非他命壹包（實稱毛重零點伍肆貳公克），均沒收銷燬之
；吸食器貳組均沒收。
    事  實
一、甲○○前於民國88年間，因竊盜案件，經臺灣板橋地方法院
    於90年3 月20日，以89年度易字第1200號判處有期徒刑6 月
    ，如易科罰金，以300 元折算1 日，於90年5 月3 日確定，
    並於92年1 月25日執行完畢。其又曾因施用第二級毒品案件
    ，經臺灣臺北地方法院於88 年11 月9 日，以88年度毒聲字
    第2812號裁定送觀察勒戒後，認有繼續施用毒品之傾向，再
    經臺灣臺北地方法院檢察署檢察官聲請臺灣臺北地方法院於
    88年12月16日，以88年度毒聲字第3149號裁定送強制戒治，
    嗣於89年5 月16日，經臺灣臺北地方法院以89年毒聲字第12
    03號裁定停止戒治並付保護管束，惟其於89年10月26日，經
    臺灣臺北地方法院檢察署檢察官聲請臺灣臺北地方法院以89
    年度毒聲字第2583號裁定撤銷停止戒治，而於90年7 月12日
    強制戒治執行完畢，於90年7 月13日經戒治期滿出所。詎甲
    ○○猶不知惕勵，竟基於施用第二級毒品之概括犯意，自93
    年6 月19日起至93年9 月29日上午某時止，連續在其位於桃
    園縣桃園市○○路851 號2 樓之1 之居所等處，以將第二級
    毒品安非他命置入其所有之吸食器後，再點火燃燒之方式，
    施用第二級毒品安非他命多次。嗣先於93年8 月6 日22時30
    分許，為警在桃園縣中壢市○○路498 號10樓之3 查獲，並
    扣得其所有供施用第二級毒品之吸食器1 組，及內含第二級
    毒品安非他命殘渣之殘渣袋4 只、殘渣瓶1 個。後於93年9
    月29日20時30分許，在桃園縣桃園市○○路851 號2 樓之 1
    ，經警再度查獲，並扣得第二級毒品安非他命1 包（實稱毛
    重0 ．542 公克），及其所有供施用第二級毒品之吸食器 1
    組。
二、案經桃園縣政府警察局桃園分局先後報請臺灣桃園地方法院
    檢察署檢察官偵查起訴，及移送併案審理。
    理  由
一、本件經檢察官提起公訴，被告甲○○於準備程序中就被訴事
    實為有罪之陳述，經受命法官告知簡式審判程序之旨，並聽
    取公訴人及被告之意見後，由合議庭裁定進行簡式審判程序
    ，合先敘明。
二、訊據被告甲○○對於上揭時、地，連續施用第二級毒品安非
    他命多次之事實坦承不諱，又經將被告為警分別於93年8 月
    7 日15時許、93年9 月30日11時30分採集之尿液送驗結果，
    亦均呈安非他命陽性反應，有昭信科技顧問股份有限公司分
    別於93年9 月9 日、93年12月2 日出具之濫用藥物陽性檢體
    檢驗報告2 紙附卷可稽（附於93年度毒偵字第3429號偵查卷
    第65頁、93年度毒偵字第4187號偵查卷第86頁）。此外，復
    有第二級毒品安非他命1 包（實稱毛重0 ．542 公克）；內
    含第二級毒品安非他命殘渣之殘渣袋4 只、殘渣瓶1 個，及
    被告所有供其施用第二級毒品之吸食器2 組扣案為憑，而扣
    案之殘渣袋4 只、殘渣瓶1 個，經本院送請憲兵司令部刑事
    鑑識中心鑑定，鑑驗結果殘渣袋、殘渣瓶均有甲基安非他命
    成份，有該中心93年12月27日 (93) 安鑑字第00398 號鑑驗
    通知書1 紙附卷足參（附於本院卷）；扣案之白色結晶 1包
    送請鑑定，鑑驗結果檢出結晶中有甲基安非他命成份，亦有
    行政院衛生署管制藥品管理局93年11月18日檢驗成績書1 紙
    附卷資佐（附於93年度毒偵字第4187號偵查卷第81頁）。是
    認被告上開任意性自白，應與事實相符，堪以採信。綜上，
    本件事證明確，被告上揭犯行足可認定，應依法論科。
三、核被告甲○○所為，係犯毒品危害防制條例第10條第2 項之
    施用第二級毒品罪。被告非法持有第二級毒品安非他命，進
    而施用，其持有之低度行為應被施用之高度行為所吸收，不
    另論其非法持有第二級毒品之罪。又被告先後多次施用第二
    級毒品安非他命之犯行，時間緊接，犯罪構成要件相同，顯
    係基於概括犯意為之，為連續犯，應依刑法第56條之規定以
    一罪論，並加重其刑。另公訴意旨雖僅就被告自93年6 月19
    日某時起至93年8 月6日 為警採尿前96小時內某時止，所為
    施用第二級毒品犯行部分提起公訴，惟被告所為上開其餘各
    次施用第二級毒品犯行，與經起訴部分具有連續犯之裁判上
    一罪關係，依法本院自得併予審究。查被告前有如事實欄所
    載之犯罪科刑執行情形，有刑案資料查註紀錄表、臺灣高等
    法院被告全國前案紀錄表各1 份在卷可參，被告於前案執行
    完畢後5 年內再犯本件有期徒刑以上之施用第二級毒品罪，
    為累犯，應依法遞加重其刑。次查，被告曾因施用第二級毒
    品案件，經臺灣臺北地方法院於88年11月9 日，以88年度毒
    聲字第2812號裁定送觀察勒戒後，認有繼續施用毒品之傾向
    ，再經臺灣臺北地方法院檢察署檢察官聲請臺灣臺北地方法
    院於88年12月16日，以88年度毒聲字第3149號裁定送強制戒
    治，嗣於89年5 月16日，經臺灣臺北地方法院以89年毒聲字
    第1203號裁定停止戒治並付保護管束，惟其於89年10月26日
    ，經臺灣臺北地方法院檢察署檢察官聲請臺灣臺北地方法院
    以89年度毒聲字第2583號裁定撤銷停止戒治，而於90年7 月
    12日強制戒治執行完畢，於90年7 月13日經戒治期滿出所，
    有上開被告全國前案紀錄表及刑案資料查註紀錄表各1 份附
    卷為憑，其於前次強制戒治執行完畢釋放後，5 年內再犯毒
    品危害防制條例第10條第2 項之罪，是依同條例第23條第 2
    項之規定，應予依法追訴。爰審酌被告前經觀察勒戒、強制
    戒治期滿，仍不知悔改、警惕，猶繼續施用毒品，本不宜寬
    貸，及其施用之期間、次數，惟此乃自戕行為及被告犯後已
    坦承悔悟等一切情狀，量處如主文所示之刑。
四、末查，前述扣案之第二級毒品安非他命1 包（實稱毛重0 ．
    542 公克），係屬毒品；內含第二級毒品安非他命殘渣之殘
    渣袋4 只、殘渣瓶1 個，因所含之毒品均量微無法析離，應
    視為毒品，均應依毒品危害防制條例第18條第1 項前段規定
    ，不問屬於犯人與否，宣告沒收並銷燬之。至扣案之吸食器
    2 組，均係被告所有，供施用第二級毒品所用之物，業據其
    供承在卷，均應依刑法第38條第1 項第2 款規定宣告沒收之
    。
五、（一）公訴意旨另略以：被告基於施用第二級毒品之概括犯
    　　　意，自93年3 月起至93年6 月18日止，連續在桃園縣
          中壢市○○路498 號10樓之3 處，施用第二級毒品安
          非他命多次。因認被告此部分行為亦涉有毒品危害防
          制條例第10條第2 項之施用第二級毒品罪嫌等語。
    （二）按案件曾經判決確定者，應諭知免訴之判決，刑事訴
          訟法第302 條第1 款定有明文。又訴訟上所謂一事不
          再理之原則，關於實質上一罪或裁判上一罪，亦均有
          其適用，最高法院60年台非字第77號著有判例。
    （三）前述被告被訴自93年3 月起至93年6 月18日止，連續
          在桃園縣中壢市○○路498 號10樓之3 處，施用第二
          級毒品安非他命多次，然被告前因基於施用第二級毒
          品之犯意，於93年2 月12日上午10時10分許採集尿液
          檢體前96小時內某時，在不詳處所，施用第二級毒品
          安非他命1 次，而經臺灣板橋地方法院於93年5 月31
          日，以93年度簡字第2438號（下稱前案）刑事簡易判
          決，判處有期徒刑4 月，如易科罰金，以300 元折算
          1 日，並於93年6 月18日，經該院將簡易判決送達檢
          察官而生效力，被告部分則經公示送達，且於93年 8
          月10日確定在案，有該院上開刑事簡易判決、送達證
          書及臺灣高等法院被告全國前案紀錄表各1 份在卷可
          稽。查本件被告被訴涉嫌自93年3 月起至93年6 月18
          日止，施用第二級毒品安非他命之犯行，與上開經判
          決確定之犯罪事實，時間緊接，犯罪構成要件相同，
          另參以被告前有施用毒品前科，且施用毒品者多有成
          癮性一情，堪認被告前後施用第二級毒品犯行顯係基
          於概括犯意為之，應具有連續犯之裁判上一罪關係，
          而本件公訴意旨所認被告涉嫌非法施用第二級毒品安
          非他命之上開犯罪時間，即自93年3 月起至93年6 月
          18日止，既於前案簡易判決之生效日即93年6 月18日
          以前，則被告本件被訴自93年3 月起至93年6 月18日
          止，施用第二級毒品犯行自應為前案之判決效力所及
          ，依照首開判例及說明，本件就被告被訴自93年3 月
          起至93年6 月18日止，連續施用第二級毒品安非他命
          部分，本應為諭知免訴之判決，惟公訴意旨認此部分
          犯行與前開有罪部分有連續犯之裁判上一罪關係，爰
          不另為免訴之諭知。
據上論斷，應依刑事訴訟法第273 條之1 第1 項、第299 條第1
項前段，毒品危害防制條例第10條第2 項、第18條第1 項前段，
刑法第11條、第56條、第47條、第38條第1 項第2 款，判決如主
文。
本案經檢察官孫沛琦到庭執行職務。
中　　華　　民　　國　　94　　年　　3 　　月　　18　　日
                          臺灣桃園地方法院刑事第十二庭
                                法  官  王  美  玲
以上正本證明與原本無異。
如不服本判決，應於判決送達後10日內向本院提出上訴狀 (應附
繕本)， 上訴於臺灣高等法院。
                                書記官  張  子  涵
中　　華　　民　　國　　94　　年　　3 　　月　　18　　日
附錄本案論罪科刑法條：
毒品危害防制條例第10條第2 項：
施用第二級毒品者，處三年以下有期徒刑。
